# 有限合伙LP投资的会计处理

提问人：vivienne007 时间：2020-10-27 11:33:08
有限合伙，GP和LP在投委会均具有一票否决权，LP对投资本金和固定收益具有优先权， 5 年后如果有限合伙投资的项目公司不上市，有权要求GP按投资本金和固定收益赎回
1 、有限合伙报表上，GP和LP的投资都计入实收资本吗
2 、LP报表上，对有限合伙的投资属于金融负债，而非权益工具，按公允价值计量的金融负债，计入交易性金融负债还是长期应收款呢， 5 年应该算长期投资吧，没有非流动金融资产那样的长期投资金融负债科目谢谢！

回答人：chenyiwei
1 、合伙企业自身报表中，GP和LP的出资都列作“合伙人出资”。
2 、要合理判断 GP和LP谁控制该合伙企业。从你说的情况看GP处于劣后级，GP控制该合伙企业的可能性更大。LP对合伙企业的出资应作为一项以公允价值计量且其变动计入损益的金融资产，列报为其他非流动金融资产。